【裁判字號】    88,訴,1841
【裁判日期】    890531
【裁判案由】    毒品危害防制條例
【裁判全文】
臺灣臺北地方法院刑事判決                        八十八年度訴字第一八四一號
    公  訴  人  臺灣臺北地方法院檢察署檢察官
    被      告  戊○○
                己○○
    共     同
    指定辯護人  本院公設辯護人丁○○
右列被告因違反毒品危害防制條例案件，經檢察官提起公訴（八十八年度偵字第二０
０七九號），本院判決如左：
    主      文
戊○○、己○○均無罪。
    理      由
一、公訴意旨略以：被告戊○○曾於民國八十四年間，因麻醉藥品管理條例案件，經
    臺灣台北地方法院判處有期徒刑六月確定，於八十五年二月二十九日執行完畢，
    猶不知悔改，與己○○，共同基於概括犯意之聯絡，並意圖營利，連續自八十八
    年二月間起至八月十六日止，於乙○○、丙○○兩人要求其二人代為購買安非他
    命時，即以打電話聯絡方式，向綽號「黑狗」之男子（真實姓名為甲○○）取得
    安非他命，每次一千元至三千元不等，戊○○或己○○由甲○○取得安非他命後
    ，即騎機車至乙○○、丙○○位於台北縣中和市○○路○段二巷四十五弄二十六
    號之二或台北市○○○路美崙公寓三０三室等住處交付並收取安非他命之貨款後
    ，戊○○或己○○即會向甲○○、乙○○及丙○○索取少許安非他命吸食以作為
    酬傭，嗣乙○○、丙○○於八十八年八月二十五日為警在台北縣中和市○○路○
    段住處查獲，據其二人指述，戊○○與己○○始於八十八年八月三十日在台北市
    ○○○路三段一四五號五樓住處違警當場查獲，因而認被告戊○○、己○○涉犯
    毒品危害防制條例第四條第二項販賣第二級毒罪嫌。
二、按犯罪事實應依證據認定之，無證據不得推定其犯罪事實；又不能證明被告犯罪
    者，應諭知無罪之判決，刑事訴訟法第一百五十四條、第三百零一條第一項分別
    定有明文。又被告否認犯罪事實所持之辯解，縱屬不能成立，仍非有積極證據足
    以證明其犯罪行為，不能遽為有罪之認定，最高法院三十年上字第一八三一號判
    例可資參照。
三、公訴人認被告涉犯前揭犯行，係以證人乙○○以及丙○○於警訊證述，以及監聽
    錄音帶為主要論據。訊據被告戊○○、己○○堅詞否認有販賣第二級毒品安非他
    命之犯行，戊○○辯稱伊未販賣安非他命予乙○○、丙○○，然其僅和丙○○一
    起合買二、三次而已等語；己○○則辯稱伊未販賣予乙○○、丙○○二人等語。
四、經查：
（一）證人乙○○雖於警訊筆錄中證稱：「‧‧‧我前後向戊○○、己○○二人購買
      四次安非他命，而己○○送了三次安非他命至我住處予我，而戊○○送過一次
      安非他命予我，於安非他命送到時我即將現金交予送達安非他命之人，我前後
      向戊○○、己○○購買了大約新台幣（下同）一萬八千元的安非他命吸食‧‧
      ‧」（見八十八年度偵字第二００七九號偵查卷第十四頁反面）以及偵查中證
      稱：「‧‧‧買三千至五千元從七月至今買了三、四次最後一次是八月十六日
      ，他們都會送至家裡，重量不知，兄弟二人會來交貨收款‧‧‧被告自稱調貨
      ，何人不知，他們應有獲利，我沒有免費提供毒品，被告如果沒有貨就無法買
      ‧‧‧」（八十八年度偵字第二００七九號偵查卷第六十九頁反面），之後於
      本院審理時改稱並未向被告購買過安非他命，伊於警訊及偵查中所述係不實在
      ，其只有和被告一起合買過，在警訊及偵查中陳述向被告購買安命他命之用意
      ，是因為懷疑被告供伊出來，所以才反咬他們等情（見本院八十九年二月二十
      三日、三月十五日、三月二十九日四月二十六日五月十二日訊問筆錄）。依證
      人乙○○上開之證詞，反覆不一，而公訴人依上開證人乙○○有瑕疵之證詞，
      即遽論被告涉有販賣第二級毒品安非他命之犯行，證據嫌有未足。
（二）次查證人丙○○雖於警訊筆錄中證稱：「‧‧‧我要向戊○○、己○○二兄弟
      購買安非他命時就打行動電話‧‧‧和他們取得聯絡，後告知要購買多少錢的
      安非他命，己○○、潘朝飛就會將同值的安非他命送至我住處予我，交易時就
      是一手交錢，一手交安非他命‧‧‧，我前後向戊○○、己○○購買過十多次
      安非他命，送達安非他命予我戊○○、己○○二人皆有‧‧‧」（見八十八年
      度偵字第二００七九號偵查卷第十七頁）以及偵查中證稱：「‧‧‧從七月份
      拿了五、六次至七月底或八月中旬‧‧‧」（八十八年度偵字第二００七九號
      偵查卷第八十四頁反面），之後於本院審理時先證稱：「‧‧‧打電話都是打
      予戊○○，但拿安非他命的人，有時是戊○○、有時是己○○‧‧‧因他們說
      他們朋友有，我有在吸，我要買時，我就把前拿與他們，他們再幫我買‧‧‧
      」（見本院八十九年一月十二日訊問筆錄），嗣後再改稱並未向被告購買過安
      非他命，其只有叫被告幫伊拿，拿了二、三次，其只有合資一起去買，並未向
      被告購買等情（見本院八十九年四月二十六日訊問筆錄）。依證人丙○○上開
      之證詞，反覆不一，而公訴人依上開證人丙○○有瑕疵之證詞，即遽論被告涉
      有販賣第二級毒品安非他命之犯行，證據嫌有未足。
（三）再證人甲○○於本院審理時亦證稱，潘朝飛己○○二人並無向伊購買安非他命
      ，而且伊並無販賣安非他命等語（見本院八十九年一月三十一日訊問筆錄），
      所以亦無法證明被告二人涉有販賣第二級毒品安非他命之犯行。
（四）另公訴人認定被告販賣安非他命之犯行所憑之電話通訊監察譯文；惟上開譯文
      乙○○證稱伊並無在裡面（見本院八十九年五月十二日訊問筆錄）；甲○○則
      證稱，譯文中所謂「我東西請他」（八十八年偵字第二００七九號卷宗第二十
      四頁）之意思為我車子的音響之意思（見本院八十九年一月三十一日訊問筆錄
      ），另外說「拿整件」之意思是說拿汽車音響（見本院八十九年五月十二日訊
      問筆錄）；而丙○○則證稱：我和戊○○一起去拿安非他命，量比較少，我的
      差了一點，就是我的份量比較少，所以我叫他再補予我等語（見本院八十九年
      五月十二日訊問筆錄）；而本件所附之監聽譯文，更因缺乏安非他命之價格、
      數量之明確陳述，並不能證明被告係販賣安非他命，且本件又查並無被告購入
      安非他命之價格，其購入次數若干、數量如何，又均付之闕如，又如何能證明
      被告有營利之意圖？又卷附之監聽譯文，其上所記載者除通話者及打出打入電
      話外，固另記載有「拿東西」之事，但僅就被告及證人甲○○均否認關於上開
      「拿東西」之事，即指毒品安非他命，且觀諸該監聽電話譯文內容尚無法確定
      被告與丙○○間究係販賣抑或合資購買，自不能遽為被告不利之認定。
五、綜上所述，證人乙○○、丙○○及甲○○均證稱被告並未販買第二級毒品安非他
    命，且監聽譯文中亦無有關被告販賣第二級毒品安非他命之字眼，尚難遽認被告
    涉嫌販賣第二級毒品安非他命，此外，復查無其他積極證據足認被告涉犯非販賣
    第二級毒品安非他命之犯行，不能證明被告犯罪，依法應為被告無罪之諭知。
據上論斷，應依刑事訴訟法第三百零一條第一項，判決如主文。
本案經檢察官蘇怡文到庭執行職務
中    華    民    國      八十九      年   五       月    三十一       日
                                      臺灣臺北地方法院刑事第三庭
                  法  官  陳  德  民
右正本證明與原本無異。
如不服本判決，應於判決送達後十日內，向本院提出上訴狀。
                                          書記官  楊  秋  鈴
中    華    民    國      八十九      年   六       月


司法院資訊處製作；財團法人民間司法改革基金會備份。
